臺灣桃園地方法院刑事判決　　　　　　　 94年度訴更字第6號
公　訴　人　臺灣桃園地方法院檢察署檢察官
被　　　告　甲○○
上列被告因違反槍砲彈藥刀械管制條例案件，經檢察官提起公訴
（93年度偵字第18259 號），被告於準備程序進行中為有罪之陳
述，經本院合議庭裁定由受命法官獨任進行簡式審判程序，聲請
改依協商程序而為判決，本院判決後，經檢察官提起上訴，再經
臺灣高等法院撤銷發回，本院判決如下：
    主  文
甲○○未經許可，持有可發射子彈具有殺傷力之改造玩具手槍，
處有期徒刑貳年，併科罰金新台幣拾萬元，罰金部分如易服勞役
，以新台幣玖佰元即銀元佰元折算壹日，緩刑伍年。扣案改造
玩具手槍貳把（槍枝管制編號：0000000000號、0000000000號）
、土造子彈拾壹顆，均沒收。
    事實及理由
一、本件被告甲○○所犯係死刑、無期徒刑或最輕本刑為3 年以
    上有期徒刑以外之罪，其於本院94年度訴字第126 號刑事案
    件之準備程序中就被訴事實為有罪之陳述，經本院告知簡式
    審判程序之旨，並聽取公訴人、被告之意見後，爰依刑事訴
    訟法第273 條之1 第1 項規定合議裁定由受命法官獨任進行
    簡式審判程序，並經本院於94年3 月25日以94年度訴字第12
    6 號判決判處被告有期徒刑2 年、緩刑2 年，經臺灣高等法
    院於94年9 月29日以94年度上訴字第1488號判決，以上開判
    決內容未依公訴人與被告協商之刑度判決為由，撤銷原判決
    ，發回本院更為審理，而本院前揭合議庭裁定由受命法官獨
    任進行簡式審判程序，公訴人與被告上開協商程序及合意均
    未經撤銷，本院爰承前揭裁定，由受命法院獨任進行簡式審
    判程序，依協商程序而為判決，合先敘明。
二、甲○○之前未曾受有期徒刑以上刑之宣告。其於民國93年8
    月27日下午6 時許，至桃園縣中壢市○○路166 號「萬雙禮
    儀公司」，欲拜訪友人即該公司之老闆吳炎銘時，適見吳炎
    銘與隔鄰「光祥禮儀公司」之員工因停車問題發生糾紛，乃
    上前勸架，而與吳炎銘等人先行離去，轉往別處喝酒吃飯。
    迨飯局結束，甲○○念起前情，認為吃虧，復憶及其真實年
    籍不詳之友人「林岳其」曾於93年7 月間某日，向其告稱：
    伊有改造手槍及土造子彈，均就近藏放在「萬雙禮儀公司」
    鄰近之高速公路涵洞旁，如有需要，可自行前往取用等語，
    竟起意持上開「林岳其」留下之改造手槍及土造子彈，前往
    「光祥禮儀公司」開槍示威。甲○○遂基於持有改造玩具手
    槍、土造子彈及毀損等犯意，於當日晚間10時許，商請不知
    情之戴政邦（起訴書誤載為戴正邦，由檢察官另為不起訴處
    分確定）騎乘機車，接載其至「萬雙禮儀公司」附近後，囑
    託戴政邦在該處停車等待，獨自前往上處「林岳其」藏放改
    造玩具手槍、土造子彈之高速公路涵洞旁，尋得「林岳其」
    所藏放，(1)由不詳之人以仿BERETTA 廠84型半自動手槍製造
    之金屬玩具手槍槍身，組合土造金屬滑套及土造金屬槍管改
    造而成，可擊發子彈，具有殺傷力之改造手槍1 把（槍枝管
    制編號：0000000000號）、(2)由不詳之人以仿BERETTA 廠84
    型半自動手槍製造之金屬玩具手槍，更換土造金屬槍管改造
    而成，可擊發子彈，具有殺傷力之改造手槍1 把（槍枝管制
    編號：0000000000號），及(3)可擊發具殺傷力之土造子彈32
    顆，並分別將子彈上膛後，將其中1 把改造玩具手槍（槍枝
    管制編號：0000000000號）及17顆子彈（其中6 顆已上膛）
    藏於身上，其餘槍、彈則以塑膠袋裝好，攜回「萬雙禮儀公
    司」附近與戴政邦會合。會合時，戴政邦因見甲○○手持上
    揭裝有改造玩具手槍、土造子彈之塑膠袋，為免甲○○持槍
    傷人，遂勸諭甲○○將裝有槍、彈之塑膠袋交其保管，惟仍
    疏忽劉某身上藏放之改造玩具手槍、土造子彈。當日晚間11
    時許，戴政邦騎乘機車，附載甲○○返回「萬雙禮儀公司」
    ，經過隔鄰即桃園縣中壢市○○路164 號「光祥禮儀公司」
    門口前時，甲○○即基於毀損犯意，在機車後座取出其身上
    預藏之改造玩具手槍，朝「光祥禮儀公司」正門口玻璃窗射
    擊1 發子彈，致令該玻璃門破裂不堪使用，而足生損害於「
    光祥禮儀公司」。戴政邦見狀，隨即騎乘機車搭載甲○○離
    開現場。嗣於當日晚間11時20分許，甲○○、戴政邦二人共
    乘機車，行經桃園縣中壢市○○路、中豐路口前時，為警攔
    檢查獲，並自甲○○身上查扣改造玩具手槍1 把（槍枝管制
    編號：0000000000號）、土造子彈17顆，另自戴政邦身上扣
    得改造玩具手槍1 把（槍枝管制編號：0000000000號）、土
    造子彈14顆；再於案發現場扣得甲○○所有供犯上開毀損罪
    所用之已擊發之彈頭1 顆、彈殼底座1 顆、彈殼1 顆（未具
    殺傷力，非違禁物），而查獲上情。案經光祥禮儀公司負責
    人張祥壽訴由桃園縣警察局中壢分局報請臺灣桃園地方法院
    檢察署檢察官偵查起訴。
三、證據名稱：
    (一)被告甲○○於本院訊問中之自白。
    (二)告訴人即光祥公司負責人張祥壽之指訴，證人即同案被告
      戴正邦之證述。
    (三)扣案改造玩具手槍2 把（槍枝管制編號：0000000000號、
      0000000000號）、土造子彈31顆、彈頭1 顆、彈殼1 顆、
      彈殼底座1 顆可佐。
    (四)內政部警政署刑事警察局93年10月20日刑鑑字第09301798
      00號槍彈鑑定書1 紙附卷為憑。
四、本件經檢察官與被告於審判外達成協商之合意且被告已認罪
    ，其合意內容為：被告願受科刑範圍為有期徒刑2 年，緩刑
    5 年。經查，上開協商合意並無刑事訴訟法第455 條之4 第
    1 項所列情形之一，檢察官聲請改依協商程序而為判決，本
    院爰不經言詞辯論，於協商合意範圍內為協商判決，合予敘
    明。
五、應適用之法條：刑事訴訟法第273 條之1 第1 項、第455 條
    之4 第2 項、第455 條之8 ，修正前槍砲彈藥刀械管制條例
    第11條第4 項、槍砲彈藥刀械管制條例第12條第4 項，刑法
    第2 條第1 項但書、第354 條、第55條、第42條第2 項、第
    74條第1 款、第38條第1 項第1 款，罰金罰鍰提高標準條例
    第1 條前段、第2 條，現行法規所定貨幣單位折算新台幣條
    例第2 條。
六、本判決除有刑事訴訟法第455 條之4 第1 項第1 款、第2 款
    、第4 款、第6 款、第7 款所定情形之一，或違反同條第2
    項規定者外，不得上訴。
七、如不服本件判決，得自收受判決送達之日起10日內，向本院
    提出上訴書狀，上訴於第二審法院。
本案經檢察官林鈺雄到庭執行職務。
中　　華　　民　　國　　94　　年　　12　　月　　27　　日
                  刑事第四庭    法　官　陳心婷
以上正本證明與原本無異。
                                書記官　陳青瑜
中　　華　　民　　國　　95　　年　　1 　　月　 　6　　日
附錄本件論罪科刑法條：
槍砲彈藥刀械管制條例第12條
未經許可，製造、販賣或運輸子彈者，處一年以上七年以下有期
徒刑，併科新台幣五百萬元以下罰金。
未經許可，轉讓、出租或出借子彈者，處六月以上五年以下有期
徒刑，併科新台幣三百萬元以下罰金。
意圖供自己或他人犯罪之用，而犯前二項之罪者，處三年以上十
年以下有期徒刑，併科新台幣七百萬元以下罰金。
未經許可，持有、寄藏或意圖販賣而陳列子彈者，處五年以下有
期徒刑，併科新台幣三百萬元以下罰金。
第一項至第三項之未遂犯罰之。
修正前槍砲彈藥刀械管制條例第11條
未經許可，製造、販賣或運輸第四條第一項第一款所稱其他可發
射金屬或子彈具有殺傷力之各式槍砲者，處五年以上有期徒刑，
併科新臺幣一千萬元以下罰金。
未經許可，轉讓、出租或出借前項所列槍砲者，處三年以上十年
以下有期徒刑，併科新臺幣七百萬元以下罰金。
意圖供自己或他人犯罪之用，而犯前二項之罪者，處無期徒刑或
七年以上有期徒刑，併科新臺幣一千萬元以下罰金。
未經許可，持有、寄藏或意圖販賣而陳列第一項所列槍砲者，處
一年以上七年以下有期徒刑，併科新臺幣七百萬元以下罰金。
第一項至第三項之未遂犯罰之。
中華民國刑法第354條
毀棄、損壞前二條以外之他人之物或致令不堪用，足以生損害於
公眾或他人者，處二年以下有期徒刑、拘役或五百元以下罰金。
